臺灣桃園地方法院刑事判決
111年度訴字第1258號
公  訴  人  臺灣桃園地方檢察署檢察官
被      告  蔡秉憲


上列被告因違反毒品危害防制條例案件，經檢察官提起公訴（11
1年度毒偵字第3329號），被告於本院準備程序中就被訴事實為
有罪之陳述，經告知簡式審判程序之旨，並聽取意見後，合議庭
裁定由受命法官獨任改依簡式審判程序審理，判決如下：
    主  文
蔡秉憲施用第一級毒品，累犯，處有期徒刑拾壹月。
    事  實
一、蔡秉憲明知海洛因、甲基安非他命分別為毒品危害防制條例
    第2條第2項第1款、第2款所規定之第一級、第二級毒品，依
    法不得施用，竟基於施用上開毒品之犯意，於民國111年4月
    7日下午2時許，在桃園市○○區○○路000巷00號住處，以將第
    一級毒品海洛因及第二級毒品甲基安非他命置入針筒加水混
    和注射方式，同時施用海洛因及甲基安非他命1次。嗣於翌
    （8）日凌晨0時50分許，因蔡秉憲另涉詐欺案件為警通緝到
    案，經警徵得其同意採集尿液檢驗，檢出尿液呈嗎啡及甲基
    安非他命陽性反應而查悉上情。
二、案經新北市政府警察局三峽分局報告臺灣桃園地方檢察署檢
    察官偵查起訴。
    理  由
一、被告蔡秉憲所犯之罪，為死刑、無期徒刑、最輕本刑3年以
    上有期徒刑或高等法院管轄第一審案件以外之罪，而被告於
    本院程序中，就被訴事實為有罪之陳述，經本院告知簡式審
    判程序意旨，並聽取公訴人及被告之意見後，依刑事訴訟法
    第273條之1第1項之規定，裁定由受命法官獨任進行簡式審
    判程序。
二、按觀察、勒戒或強制戒治執行完畢釋放後，3年內再犯施用
    第一級或第二級毒品罪者，檢察官應依法追訴，毒品危害防
    制條例第23條第2項定有明文。查被告前因施用毒品案件，
    經本院以109年度毒聲字第646號裁定入觀察勒戒處所執行觀
    察、勒戒後，認無繼續施用毒品之傾向，於110年5月25日執
    行完畢釋放出所，並經臺灣桃園地方檢察署以110年度毒偵
    緝字第143號為不起訴處分確定，此有臺灣高等法院被告前
    案紀錄表在卷可憑，則被告於觀察勒戒執行完畢釋放出所後
    3年內再犯本案施用第一級、第二級毒品罪，自應依法追訴
    處刑。
三、上揭事實，業據被告於警詢、偵訊、本院準備程序及審理中
    均坦承不諱，又其於111年4月8日凌晨0時50分許經警採集之
    尿液，送驗後檢出安非他命、甲基安非他命、嗎啡、可待因
    陽性等情，有新北市政府警察局受採集尿液檢體人姓名及檢
    體編號對照表、應受尿液採驗人尿液檢體採集送驗紀錄表、
    台灣尖端先進生技醫藥股份有限公司濫用藥物檢驗報告（報
    告日期：2022/04/22，報告序號：三峽-35）在卷可證（見
    毒偵卷第19頁至第23頁），足認被告之任意性自白與事實相
    符，堪以採信。本案事證明確，被告上開犯行，洵堪認定，
    應依法論科。
四、論罪科刑
(一)核被告所為，係犯毒品危害防制條例第10條第1項之施用第
    一級毒品罪、及同條例第10條第2項之施用第二級毒品罪。
    而被告施用前持有第一級毒品、第二級毒品之低度行為，為
    施用第一級毒品、第二級毒品之高度行為所吸收，均不另論
    罪。又被告以同時施用第一級毒品海洛因及第二級毒品甲基
    安非他命之一行為，而觸犯數罪名，為想像競合犯，依刑法
    第55條之規定，應從一重之施用第一級毒品罪論處。
(二)被告前因施用毒品案件，經本院以105年度審訴字第1282號
    判決判處有期徒刑10月確定；又因施用毒品案件，復經本院
    以106年度審訴字第470號判決判處有期徒刑10月確定，上開
    二項罪刑，經本院106年度聲字第3643號裁定定應執行刑有
    期徒刑1年6月確定，被告並於107年8月21日縮短刑期假釋出
    監併付保護管束，迄107年12月1日保護管束期滿，未經撤銷
    假釋，其未執行之刑，以已執行完畢論等情，有臺灣高等法
    院被告前案紀錄表1份在卷可查（見本院訴字卷第11頁至第4
    0頁），且據被告於本院審理期日表示對上開前案紀錄無意
    見等情（見本院訴字卷第110頁至第111頁），堪認屬實。是
    被告於受有期徒刑之執行完畢後，5年以內故意再犯本案有
    期徒刑以上之罪，為累犯。又前開案件與本案均係被告明知
    海洛因屬毒品危害防制條例第2條第2項第1款之第一級毒品
    ，依法不得施用，卻仍故意為之，足見被告未因前案執行完
    畢而受有警惕，其主觀違法性猶存，且前後各案間彼此罪質
    相當，依司法院釋字第775號解釋意旨，本院認被告有犯本
    罪刑罰之感應力較為薄弱之情形，而有加重懲儆之必要，爰
    依刑法第47條第1項規定加重其刑。
(三)爰以行為人之責任為基礎，審酌被告前因施用第一級毒品實
    施觀察勒戒，於執行完畢釋放出所後3年內再犯本案施用第
    一級毒品罪，所實施觀察勒戒之保安處分已無法收其實效，
    足徵其戒毒意志不堅，實應予非難，然施用毒品係自戕性犯
    罪，本質上並未危及他人，對社會造成的直接危害有限，與
    其他類型之犯罪相較，可罰性相對偏低，並念其犯後坦承犯
    行之態度，兼衡其自陳國中之教育程度、職業為工、家庭經
    濟狀況勉持（見毒偵卷第9頁）等一切情狀，量處如主文所
    示之刑。
據上論斷，應依刑事訴訟法第273條之1第1項、第299條第1項前
段，判決如主文。
本案經檢察官吳靜怡提起公訴，檢察官吳佳美到庭執行職務。
中　　華　　民　　國　　111 　年　　11　　月　　22　　日
                  刑事第十四庭    法　官　    劉得為
以上正本證明與原本無異。
如不服本判決應於收受判決後20日內向本院提出上訴書狀，並應
敘述具體理由。其未敘述上訴理由者，應於上訴期間屆滿後20日
內向本院補提理由書(均須按他造當事人之人數附繕本)「切勿逕
送上級法院」。 
　　　　　　　　　　　　　　　    書記官　　  林思妤　
中　　華　　民　　國　　111 　年　　11　　月　　22　　日
附錄本案論罪科刑依據之法條：
毒品危害防制條例第10條
施用第一級毒品者，處6月以上5年以下有期徒刑。
施用第二級毒品者，處3年以下有期徒刑。